【裁判字號】    92,訴,166
【裁判日期】    920926
【裁判案由】    偽造有價證券等
【裁判全文】
臺灣板橋地方法院刑事判決                          九十二年度訴字第一六六號
    公  訴  人  臺灣板橋地方法院檢察署檢察官
    被      告  壬○○
    指定辯護人  丙○公設辯護人
右列被告因偽造有價證券等案件，經檢察官提起公訴（九十一年度偵續字第二六一號
），丙○判決如左：
    主      文
壬○○共同連續意圖為自己不法之所有，以詐術使人將本人之物交付，處有期徒刑壹
年拾月。
    事      實
一、壬○○（原名蔡雪子，民國〈下同〉八十九年十月十六日更名）與己○○（由丙○另案審理中）係母女，明知渠等所共同經營之以壬○○為負責人，從事壓克力
    產品製造之台灣達利國際有限公司（於八十八年六月十七日前原名為「台灣達利
    壓克力有限公司」）及本身已陷於經濟狀況欠佳、缺乏償債能力之狀態，竟共同
    基於意圖為自己不法之所有之概括犯意聯絡及盜用印章之犯意聯絡，由壬○○、
    己○○對外分別自稱「蔡雪俐」、「蔡家俞」而先後為左列犯行：
（一）於八十八年十一月至十二月間，持之前業得丁○○授權使用之支票、向林翠美
      〈起訴書誤繕為林翠英〉（展藝壓克力有限公司之負責人）、劉陳玉燕〈嗣更
      名為劉陳麗玉〉（永新攝影用品有限公司之負責人）所借得之支票及己○○之
      支票（詳如附表一所示），於臺北縣三重市○○○街六十八巷二十七號二樓處
      ，以訂購材料需資金週轉為由，而持前開支票向甲○○詐稱係生意往來之客票
      ，致甲○○不疑有他而陷於錯誤，連續貸與款項總計為新臺幣（下同）七百二
      十六萬二千一百八十四元（惟利息係以月息三分餘計算，並預先扣除〈起訴書
      誤繕為九百八十萬元〉），詎如附表一所示之支票屆期提示均未獲兌付，甲○○始悉受騙。
（二）於八十九年一月間，持之前業得丁○○授權使用之支票、向林翠美、劉陳玉燕
      所借得之支票及己○○、台灣達利國際有限公司之支票（詳如附表二所示），
      且於臺北縣三重市○○○街六十八巷二十七號二樓盜蓋蔡建宗之印章於如附表
      二編號一所示之支票上，足生損害於蔡建宗。嗣於臺北縣汐止市○○○路二九
      七巷十二號，以訂購材料需資金週轉為由，而持前開支票向乙○○詐稱係生意
      往來之客票，致乙○○不疑有他而陷於錯誤，連續貸與款項總計為五百九十九
      萬七千七百零五元（惟利息係以月息四分計算，並預先扣除〈起訴書誤繕為七
      百萬元〉），詎如附表二所示之支票屆期提示均未獲兌付，乙○○始悉受騙。
（三）於八十八年年底，持之前業得丁○○授權使用之支票、向劉陳玉燕所借得之支
      票及己○○、蔡雪子之支票（詳如附表三所示，合計三百二十六萬四千二百五
      十九元〈起訴書誤繕為六百十萬元〉），打電話至高雄縣湖內鄉○○路○段三
      九七巷十七號向戊○○〈嗣更名為林柏宏〉購買貨品，而寄送前開借得之支票
      ，詐稱係生意往來之客票，致戊○○不疑有他而陷於錯誤，連續如數交付貨品
      ，詎如附表三所示之支票屆期提示均未獲兌付，戊○○始悉受騙。
二、案經甲○○、乙○○、戊○○、陳辛○○訴請臺灣板橋地方法院檢察署檢察官偵
    查起訴。
    理      由
一、訊據被告壬○○就前開犯罪事實，除否認有詐欺之犯意，且辯稱如附表二編號一
    所示支票上之「蔡建宗」之印文係伊誤蓋云云外，餘均坦承不諱，而其所供承部
    分復核與同案被告己○○到庭所述相符，並據告訴人甲○○、乙○○、戊○○指
    訴不移，並有如附表一、附表二、附表三所示之支票、退票理由單影本附卷足憑
    ，而質諸被告壬○○亦供承：「因為有時候拿我的票乙○○不要」（見丙○九十
    二年二月十八日訊問筆錄）、「（為何拿給告訴人的票，受款人會寫臺灣達利壓
    克力有限公司？）因為告訴人要客票。」、「（為何支票面額都有零頭？）因為
    不能開整數，目的是要讓告訴人相信這是客票。希望可以藉此週轉過去。」、「
    （為何要一直借錢？）八十幾年的時候，我被倒很多錢，別人欠我的錢都呆帳，
    所以才一直跟別人借錢。」、「（借這些錢是否有把握還錢？）有把握，『因為
    我有金主乙○○、甲○○可以借我錢』。」（見丙○九十二年八月十九日訊問筆
    錄），是其顯然係於經濟狀況不佳而依賴借款償還其他債務之情況下，向告訴人
    訛稱所交付之支票係客票，致告訴人甲○○、乙○○、戊○○陷於錯誤而交付現
    金、貨品，其有詐欺取財之主觀犯意及客觀犯行甚明；又衡諸被告壬○○乃習於
    簽發支票之人，而觀乎其個人之印章與「蔡建宗」之印章相去甚遠，是前開所辯
    無非係圖卸之詞，自無足採信。
二、從而，本案事證已臻明確，被告壬○○之犯行洵堪認定，自應依法論科。
三、核被告壬○○所為，係犯刑法第三百三十九條第一項之詐欺取財罪、刑法第二百
    十七條第二項之盜用印章罪（盜用印章與盜用印文為不同之犯罪態樣，盜取他人
    之印章持以蓋用，當然產生該印章之印文，祇成立盜用印章罪，不應再論以盜用
    印文罪，亦非盜用印章行為為盜用印文行為所吸收〈參照最高法院八十六年台上
    字第三二九五號判例〉），公訴人就被告壬○○盜用「蔡建宗」之印章部分雖未
    援引刑法第二百十七條第二項之罪名，惟依起訴書「犯罪事實」欄之記載足認就
    該犯行業已起訴，丙○自應加以審理。被告壬○○所為上開犯行與同案被告己○○有犯意聯絡及行為分擔，應論以共同正犯。被告壬○○所為多次詐欺取財犯行
    ，時間緊接、方法相同、觸犯構成要件相同之罪名，顯係基於概括之犯意為之，
    係連續犯，應依刑法第五十六條之規定論以一罪，並依法加重其刑。被告壬○○
    所犯上開二罪間，有方法、結果之牽連關係，為牽連犯，應依刑法第五十五條之
    規定，從一重之連續詐欺取財罪論處。爰審酌被告壬○○貪圖一己之私利而為本
    案犯行之犯罪動機、目的、手段、品行、智識程度、所生危害及犯罪後未能償付
    所積欠之款項，乃為告訴人甲○○、乙○○、戊○○所未能諒解等一切情狀，量
    處如主文所示之刑。
四、不另為無罪之諭知部分：
（一）公訴意旨略以：被告壬○○未經丁○○之同意，夥同同案被告己○○簽發以丁○○之名義為發票人，以華南商業銀行為付款人、帳號000000000之
      支票數張向告訴人甲○○、乙○○、戊○○借款、調貨，因認被告壬○○另涉
      犯刑法第二百零一條第一項之偽造有價證券罪嫌（且認與前開論罪科刑之犯罪
      事實有牽連犯之裁判上一罪關係）：又被告壬○○與同案被告己○○向林翠美
      （起訴書誤繕為林翠「英」）、劉陳玉燕訛稱將憑以支付他人貨款，致劉陳玉
      燕交付以永新攝影用品有限公司為發票人、臺灣中小企業銀行樹林分行為付款
      人、帳號00000000之支票，另林翠美交付以展藝壓克力有限公司為發
      票人、臺北銀行南港分行為付款人、帳號二○六四八之支票，再者，被告壬○○與同案被告己○○明知其開設之台灣達利壓克力有限公司，已於八十八年六
      月十七日更名為台灣達利國際有限公司，且以台灣達利壓克力有限公司名義在
      台灣省合作金庫民生支庫開立之帳號○四○七一六號帳戶，與以己○○以其個
      人名義在臺灣省合作金庫東三重支庫開立之帳號000000000，為二不
      同帳戶；然其與同案被告己○○並無使支票兌現之真意，基於意圖為自己不法
      之所有之犯意聯絡，於八十八年七月間，簽發同案被告己○○在合作金庫東三
      重支庫所開設之前開帳戶之票號ＦＨ0000000（面額五十萬元）、ＦＨ
      0000000號（面額一百萬元）支票（如附表四所示），然故意蓋用「台
      灣達利壓克力有限公司」印章，以向陳辛○○調借現款，致使陳辛○○陷於錯
      誤，誤認該支票之發票人為「台灣達利壓克力有限公司」，嗣期限屆至，該二
      支票以存款不足及發票人簽章不符為由退票，因認被告壬○○涉犯刑法第三百
      三十九條第一項之詐欺取財罪嫌（且認與前開論罪科刑之犯罪事實有連續犯之
      裁判上一罪關係）。
（二）按犯罪事實應依證據認定之，無證據不得推定其犯罪事實；又不能證明被告犯
      罪者，應諭知無罪之判決；刑事訴訟法第一百五十四條、第三百零一條第一項
      分別定有明文。又犯罪事實之認定，應憑真實之證據，倘證據是否真實尚欠明
      確，自難以擬制推測之方法，為其判斷之基礎；而認定犯罪事實之證據係指足
      以認定被告確有犯罪行為之積極證據而言，該項證據自須適合於被告犯罪事實
      之認定，始得採為斷罪資料（參照最高法院五十三年台上字第六五六號、二十
      九年上字第三一○五號判例）。且刑事訴訟上證明之資料，無論其為直接或間
      接證據，均須達於通常一般之人均不致有所懷疑，而得確信其為真實之程度，
      始得據為有罪之認定，若其關於被告是否犯罪之證明未能達此程度，而有合理
      懷疑之存在，致使無從形成有罪之確信，根據「罪證有疑，利於被告」之證據
      法則，即不得遽為不利被告之認定（參照最高法院七十六年台上字第四九八六
      號判例）。其以情況證據（即間接證據）斷罪時，尤須基於該證據在直接關係
      上所可證明之他項情況事實，本乎推理作用足以確證被告有罪，方為合法，不
      得徒憑主觀上之推想，將一般經驗上有利被告之其他合理情況逕予排除（參照
      最高法院三十二年上字第六十七號判例）。又告訴人之告訴，係以使被告受刑
      事訴追為目的，是其陳述是否與事實相符，仍應調查其他證據以資審認（參照
      最高法院五十二年台上字第一三○○號判例）。又按刑法第三百三十九條第一
      項詐欺取財罪之成立，以意圖為自己或第三人不法所有，以詐術使人將本人或
      第三人之物交付為要件，故須具備：(一)行為人有為自己或第三人不法所有之主
      觀意圖。(二)行為人向被害人施用詐術。(三)被害人因其詐術而陷於錯誤，而交付
      本人或第三人之物等三項構成要件始足當之，苟欠缺其一，即無從成立該罪，
      此觀該法條規定自明；再者，刑法上所謂偽造有價證券，以無權簽發之人冒用
      他人名義簽發為要件，如果行為人基於本人之授權，或其他原因有權簽發者，
      則與無權之偽造行為不同（參照最高法院五十三年台上字第一八一○號判例）
      。
（三）公訴人認被告壬○○涉犯前開罪行無非係以證人丁○○否認授權被告壬○○使
      用其支票及證人林翠美、劉陳玉燕之證述、告訴人陳辛○○之指訴，且衡情若
      發票人林翠美、劉陳玉燕知悉被告壬○○將持票向他人調借，必不願將票出借
      ，另被告壬○○交付告訴人陳辛○○之支票所生「發票人簽章不符」之退票情
      事與該等支票帳戶公告成為拒絕往來之日期甚為接近，堪認被告壬○○與同案
      被告己○○以虛偽簽發發票人印鑑不符之支票以遂行其詐欺犯行甚明為其論斷
      依據。訊據被告壬○○固坦承曾持林翠美、劉陳玉燕所交付之支票及簽發以丁○○為發票人之支票向告訴人甲○○、乙○○借款及向戊○○調貨，另曾簽發
      如附表四所示之支票予告訴人陳辛○○等情，惟堅決否認有被訴之該等犯行，
      辯稱：〈一〉丁○○之支票係丁○○借伊使用。〈二〉伊未詐欺林翠美、劉陳
      玉燕，渠等簽發支票供伊使用及調現，所借得之金額亦曾交予林翠美、劉陳玉
      燕。〈三〉伊先前即陸續向告訴人陳辛○○借錢，嗣累積至一百五十萬元，始
      依告訴人陳辛○○之要求誤為簽發如附表四所示之支票予告訴人陳辛○○，伊
      未詐欺告訴人陳辛○○等語。
（四）經查：
  １、被告壬○○所辯係證人丁○○同意其使用支票一節，核與同案被告己○○所述
      相符，而證人丁○○就被告壬○○以其為發票人所簽發而退票之該等支票既有
      直接、密切之利害關係，是其所稱未同意被告壬○○使用簽發該等支票云云，
      本難遽予採信；況且，證人丁○○先則於檢察官偵查中稱：「（有支票帳戶？
      ）沒有。」、「（蔡雪子有要用你名義申請支票？）他提起過，但我未答應。
      」（見臺灣板橋地方法院檢察署八十九年度偵緝字第一六七九號卷第十二頁背
      面、第十三頁正面）、「（妳有無答應壬○○開設一支票帳戶供她使用？）她
      都沒有跟我說。她只有說銀行戶頭，沒說要開支票戶頭，那時我有同意開戶頭
      ，但我不知她是去開支票戶頭。」、「（她為何說妳去開戶給她用？）我不曉
      得，我沒有去申請開戶。」（見臺灣板橋地方法院檢察署八十九年度偵緝字第
      一六七九號卷第九十八頁），嗣則證稱：「（與己○○如何認識？）我與她是
      在監獄服刑認識的，我與她在監獄時很有話說，她當時是過失致死案件服刑，
      其在監時表示如果沒有地方去的話，可到她那邊住，我出獄後，其表示她開設
      臺灣達利壓克力有限公司，找我合夥，但我沒有錢入股，其表示可以讓我掛名
      ，條件是要我的名字開支票，其表示支票放在我這邊，如果要開票會告訴我，
      當時我是在己○○舅媽的電動玩具店任職，沒有在達利壓克力有限公司任職，
      我是與己○○去開設以我為名甲存帳戶（華南銀行北三重分行），支票原來是
      放在我這邊，後來我發現她們說話與做生意都很不實在，我要搬離她家時，找
      不到支票，印章一直都在我這裡（圓的），但她們後來去騙人的支票上的印章
      是方形章，我都沒有到銀行止付，我對支票都不暸解．．．。」（見丙○九十
      一年度訴字第二三五六號卷之九十二年二月十九日訊問筆錄）、「（如何認識
      被告及己○○？）我是先認識己○○，當時我們同在桃園女監服刑，和她很談
      得來，她說我出去之後沒有地方住，可以去她家住，後來我有去她家住。住了
      沒幾天她就說要跟我合夥做生意，要用我的名字去申請開戶支票，去申請的時
      候是我去申請的，二月份申請之後幾個月他們就去變更印章，我住了約七個月
      要搬走的時候我找不到支票，他們叫我放心。」、「（哪些是你簽名的？）開
      戶是我簽名蓋章沒錯，變更部分我沒有去辦。」（見丙○九十二年五月二十八
      日訊問筆錄）、「（開戶申請書是否是你寫？〈提示〉）是我寫的。」、「（
      變更印鑑申請書是否是你寫的？）很像我的，但不是我寫的。」（見丙○九十
      二年八月一日訊問筆錄），是證人丁○○前後所述已見歧異；況且，經丙○向
      華南銀行北三重分行調取丁○○之該支票帳戶之開戶、更換印鑑資料原本後，
      將八十二年二月十日之開戶申請書、支票往來約定書、委託擔當付款約定書、
      華南商業銀行開戶印鑑卡及八十二年六月三日之喪失更換新印鑑申請書、八十
      二年六月三日之支票存款戶更換舊式印鑑付款通知書囑託法務部調查局就前開
      文件上之「丁○○」之筆跡為鑑定，鑑定結果認八十二年二月十日開戶時與八
      十二年六月三日變更印鑑時所填載文件上之「丁○○」之字跡筆劃特徵相符，
      此有法務部調查局九十二年七月十四日調科貳字第○九二○○二二九四八○號
      鑑定通知書足憑，據此尤見證人丁○○所言堪予置疑。
  ２、證人林翠美、劉陳玉燕就被告壬○○以其為發票人所簽發而退票之該等支票因
      有直接、密切之利害關係，是其所述是否真實亦本非無疑；而證人林翠美、劉
      陳玉燕亦均坦承確有將支票借予被告壬○○及同案被告己○○一節，至於渠等
      固曾陳稱被告壬○○及同案被告己○○借票時表示係欲付工廠貨款云云，惟此
      業為被告壬○○及同案被告己○○堅決否認而執前詞置辯；查證人林翠美於檢
      察官偵查中及丙○審理中證稱總共借予被告壬○○五、六百萬元（見臺灣板橋
      地方法院檢察署九十年度偵續字第三一號卷之九十年八月八日訊問筆錄，丙○
      九十二年三月七日訊問筆錄），另證人劉陳玉燕於檢察官偵查中證稱：總共借
      予被告壬○○約四、五十張支票（見臺灣板橋地方法院檢察署九十年度偵續字
      第三一號卷之九十年八月八日訊問筆錄），且其於丙○另案（九十一年度訴字
      第二三五六號）審理中亦到庭證稱：「我是永新攝影用品有限公司的負責人，
      我七十七年開設公司，就向壬○○購買壓克力作相筐〈框〉，後來在八十八年
      間，有一天己○○表示她母親心情不好，要我去與壬○○聊聊，八十九年年中
      時，壬○○向我表示我臺灣中小企銀樹林分行還有一個戶頭沒有使用，要我拿
      出來使用，己○○陪我去變更印鑑，當時請領二十五張支票，我拿十張，她拿
      十五張，剛開始時都沒有問題，臺灣中小企銀樹林分行錢都沒有經過我的手，
      第一次跳票是乙○○的八萬多元，我去找壬○○其表示她是忘記了．．．。」
      （見丙○九十一年度訴字第二三五六號卷之九十二年二月十九日訊問筆錄），
      揆諸前開證述，足知證人林翠美、劉陳玉燕借予被告壬○○支票數量甚多，復
      衡諸證人林翠美、劉陳玉燕與被告壬○○、同案被告己○○並非有何親誼關係
      ，何以竟願借予自己之支票？則以證人林翠美、劉陳玉燕就自己之支票之關切
      程度而言，被告壬○○是否有必要向渠等訛稱係供支付貨款已非無疑；況且，
      由被告壬○○所提出匯款予林翠美、劉陳玉燕之資料以觀，更足認被告壬○○
      前開辯詞並非無據。
  ３、質諸告訴人陳辛○○自承：「（錢如何借？）『借錢之後才拿票給我』，因為
      我跟他說我要用錢，要他開票給我，是一筆一筆慢慢借，票到期的時候沒有辦
      法兌現。」（見丙○九十二年一月二十八日訊問筆錄），另告訴代理人庚○○
      亦稱：「是被告向我們借錢後，我們要有保障，所以開票。但我們去提示時，
      卻存款不足及印鑑不符。」（見丙○九十二年三月七日訊問筆錄），凡此，核
      與被告壬○○所辯相符，而堪採信，是公訴人認被告壬○○於如附表四所示之
      支票上故意蓋用「台灣達利壓克力有限公司」印章，以向陳辛○○調借現款，
      致使陳辛○○陷於錯誤，誤認該支票之發票人為「台灣達利壓克力有限公司」
      一節核與實情有間，是縱然被告壬○○事後應告訴人陳辛○○之要求而開立支
      票，且故意蓋用「台灣達利壓克力有限公司」之印章，亦與詐欺取財罪之構成
      要件不符。
（五）從而，被告壬○○所辯尚非全然無足採信，是公訴人認被告壬○○有前開偽造
      有價證券、詐欺取財等犯行，所為之舉證尚未能達通常一般之人均不致有所懷
      疑，而得確信其為真實之程度，而有合理懷疑之存在，即不得遽為不利被告壬○○之認定；此外，丙○復查無積極證據足認被告壬○○確有公訴人所指之該
      等犯行，惟因公訴人認被告壬○○所犯上開犯行與前開論罪科刑之犯罪事實有
      牽連犯、連續犯之裁判上一罪關係，故不另為無罪之諭知。
據上論斷，應依刑事訴訟法第二百九十九條第一項前段，刑法第二十八條、第五十六
條、第二百十七條第二項、第三百三十九條第一項、第五十五條，判決如主文。
本案經檢察官壽勤偉到庭執行職務
中      華      民      國      九十二      年    九      月   二十六   日
                                      臺灣板橋地方法院刑事第十五庭
                                          法  官  陳  鴻  清
右正本證明與原本無異
如不服本判決應於送達後十日內向丙○提出上訴狀
                                          書記官  林  蔚  然
中    華      民      國      九十二      年    九      月   三十     日
附錄本案論罪科刑法條全文：
刑法第二百十七條：
偽造印章、印文或署押，足以生損害於公眾或他人者，處三年以下有期徒刑。
盜用印章、印文或署押，足以生損害於公眾或他人者，亦同。
刑法第三百三十九條：
意圖為自己或第三人不法之所有，以詐術使人將本人或第三人之物交付者
，處五年以下有期徒刑、拘役或科或併科一千元以下罰金。
以前項方法得財產上不法之利益或使第三人得之者，亦同。
前二項之未遂犯罰之。
附表一：（執票人：甲○○）
┌──┬─────┬─────┬────┬──────┬────────┐
│編號│ 票     號│ 金    額 │發 票 日│發   票   人│受     款    人 │
├──┼─────┼─────┼────┼──────┼────────┤
│１  │ DB0000000│ 375291元 │890127  │丁○○      │台灣達利壓克力  │
│    │          │          │        │            │有限公司        │
├──┼─────┼─────┼────┼──────┼────────┤
│２  │ DB0000000│ 291545元 │890218  │丁○○      │                │
├──┼─────┼─────┼────┼──────┼────────┤
│３  │ DB0000000│ 523710元 │890225  │丁○○      │台灣達利壓克力  │
│    │          │          │        │            │有限公司        │
├──┼─────┼─────┼────┼──────┼────────┤
│４  │ AT0000000│ 487583元 │890128  │永新攝影用品│                │
│    │          │          │        │有限公司    │                │
├──┼─────┼─────┼────┼──────┼────────┤
│５  │ AT0000000│ 532787元 │890130  │永新攝影用品│台灣達利壓克力  │
│    │          │          │        │有限公司    │有限公司        │
├──┼─────┼─────┼────┼──────┼────────┤
│６  │ NK0000000│ 485811元 │890125  │展藝壓克力  │台灣達利壓克力  │
│    │          │          │        │有限公司    │有限公司        │
├──┼─────┼─────┼────┼──────┼────────┤
│７  │ YU0000000│ 372500元 │890223  │林翠美      │                │
├──┼─────┼─────┼────┼──────┼────────┤
│８  │ NK0000000│ 347800元 │890311  │展藝壓克力  │                │
│    │          │          │        │有限公司    │                │
├──┼─────┼─────┼────┼──────┼────────┤
│９  │ YS0000000│ 367920元 │890223  │己○○      │台灣達利壓克力  │
│    │          │          │        │            │有限公司        │
├──┼─────┼─────┼────┼──────┼────────┤
│１０│ QE0000000│ 332782元 │890226  │己○○      │台灣達利壓克力  │
│    │          │          │        │            │有限公司        │
├──┼─────┼─────┼────┼──────┼────────┤
│１１│ YS0000000│ 386736元 │890229  │己○○      │台灣達利壓克力  │
│    │          │          │        │            │有限公司        │
├──┼─────┼─────┼────┼──────┼────────┤
│１２│ QE0000000│ 400751元 │890322  │己○○      │台灣達利壓克力  │
│    │          │          │        │            │有限公司        │
├──┼─────┼─────┼────┼──────┼────────┤
│１３│ NK0000000│ 456238元 │890402  │展藝壓克力  │台灣達利壓克力  │
│    │          │          │        │有限公司    │有限公司        │
├──┼─────┼─────┼────┼──────┼────────┤
│１４│ NK0000000│ 483200元 │890216  │展藝壓克力  ││
│    │          │          │        │有限公司    │                │
├──┼─────┼─────┼────┼──────┼────────┤
│１５│ YU0000000│ 425608元 │890323  │林翠美      │                │
├──┼─────┼─────┼────┼──────┼────────┤
│１６│ YU0000000│ 198600元 │890210  │林翠美      │                │
├──┼─────┼─────┼────┼──────┼────────┤
│１７│ DB0000000│ 414587元 │890330  │丁○○      │                │
├──┼─────┼─────┼────┼──────┼────────┤
│１８│ YS0000000│ 378735元 │890426  │己○○      │                │
└──┴─────┴─────┴────┴──────┴────────┘
 附表二：（執票人：乙○○）
┌──┬─────┬─────┬────┬──────┬────────┐
│編號│ 票     號│ 金    額 │發 票 日│發   票   人│受     款    人 │
├──┼─────┼─────┼────┼──────┼────────┤
│１  │ BC0000000│ 518638元 │890331  │台灣達利國際│                │
│    │          │          │        │有限公司（  │                │
│    │          │          │        │蔡建宗）    │                │
├──┼─────┼─────┼────┼──────┼────────┤
│２  │ PB0000000│ 395820元 │890202  │丁○○      │台灣達利壓克力  │
│    │          │          │        │            │有限公司        │
├──┼─────┼─────┼────┼──────┼────────┤
│３  │ DB0000000│ 193956元 │890302  │丁○○      │台灣達利壓克力  │
│    │          │          │        │            │有限公司        │
├──┼─────┼─────┼────┼──────┼────────┤
│４  │ AT0000000│ 185153元 │890302  │永新攝影用品│台灣達利壓克力  │
│    │          │          │        │有限公司    │有限公司    │
├──┼─────┼─────┼────┼──────┼────────┤
│５  │ AT0000000│ 115856元 │890217  │永新攝影用品│台灣達利壓克力  │
│    │          │          │        │有限公司    │有限公司        │
├──┼─────┼─────┼────┼──────┼────────┤
│６  │ AT0000000│ 531855元 │890317  │永新攝影用品│台灣達利壓克力  │
│    │          │          │        │有限公司    │有限公司        │
├──┼─────┼─────┼────┼──────┼────────┤
│７  │ NK0000000│  56000元 │890322  │展藝壓克力  │                │
│    │          │          │        │有限公司    │                │
├──┼─────┼─────┼────┼──────┼────────┤
│８  │ QE0000000│ 427291元 │890224  │己○○      │台灣達利壓克力  │
│    │          │          │        │            │有限公司        │
├──┼─────┼─────┼────┼──────┼────────┤
│９  │ YS0000000│ 375756元 │890508  │己○○      │台灣達利壓克力  │
│    │          │          │        │            │有限公司        │
├──┼─────┼─────┼────┼──────┼────────┤
│１０│ YS0000000│ 416537元 │890430  │己○○      │                │
├──┼─────┼─────┼────┼──────┼────────┤
│１１│ DB0000000│ 365722元 │890406  │丁○○      │台灣達利壓克力  │
│    │          │          │        │            │有限公司        │
├──┼─────┼─────┼────┼──────┼────────┤
│１２│ QC0000000│ 376250元 │890325  │己○○      │台灣達利壓克力  │
│    │          │          │        │            │有限公司        │
├──┼─────┼─────┼────┼──────┼────────┤
│１３│ DB0000000│ 335788元 │890428  │丁○○      │台灣達利壓克力  │
│    │          │          │        │            │有限公司        │
├──┼─────┼─────┼────┼──────┼────────┤
│１４│ YU0000000│ 338176元 │890205  │林翠美      │                │
├──┼─────┼─────┼────┼──────┼────────┤
│１５│ YU0000000│ 468369元 │890227  │林翠美      │                │
├──┼─────┼─────┼────┼──────┼────────┤
│１６│ NK0000000│ 498603元 │890422  │林翠美      │台灣達利壓克力  │
│    │          │          │        │            │有限公司        │
├──┼─────┼─────┼────┼──────┼────────┤
│１７│ NK0000000│ 397935元 │890418  │林翠美      │台灣達利壓克力  │
│    │          │          │        │            │有限公司        │
└──┴─────┴─────┴────┴──────┴────────┘
 附表三：（執票人：戊○○）
┌──┬─────┬─────┬────┬──────┬────────┐
│編號│ 票     號│ 金   額 │發 票 日│發   票   人│受     款    人 │
├──┼─────┼─────┼────┼──────┼────────┤
│１  │ DB0000000│ 385615元 │890324  │丁○○      │台灣達利壓克力  │
│    │          │          │        │            │有限公司        │
├──┼─────┼─────┼────┼──────┼────────┤
│２  │ DB0000000│ 653463元 │890421  │丁○○      │台灣達利壓克力  │
│    │          │          │        │            │有限公司        │
├──┼─────┼─────┼────┼──────┼────────┤
│３  │ DB0000000│ 428500元 │890226  │丁○○      │台灣達利壓克力  │
│    │          │          │        │            │有限公司        │
├──┼─────┼─────┼────┼──────┼────────┤
│４  │ AT0000000│ 375722元 │890220  │永新攝影用品│                │
│    │          │          │        │有限公司    │                │
├──┼─────┼─────┼────┼──────┼────────┤
│５  │ AT0000000│ 398800元 │890328  │永新攝影用品│台灣達利壓克力  │
│    │          │          │        │有限公司    │有限公司        │
├──┼─────┼─────┼────┼──────┼────────┤
│６  │ YS0000000│ 368931元 │890330  │己○○      │台灣達利壓克力  │
│    │          │          │        │            │有限公司        │
├──┼─────┼─────┼────┼──────┼────────┤
│７  │ LQ0000000│ 317399元 │890225  │蔡雪子      │台灣達利壓克力  │
│    │          │          │        │            │有限公司        │
├──┼─────┼─────┼────┼──────┼────────┤
│８  │ LQ0000000│ 335829元 │890321  │蔡雪子      │台灣達利壓克力  │
│    │          │          │        │            │有限公司        │
└──┴─────┴─────┴────┴──────┴────────┘
 附表四：（執票人：辛○○）
┌──┬─────┬─────┬────┬──────┬────────┐
│編號│ 票     號│ 金    額 │發 票 日│發   票   人│受     款    人 │
├──┼─────┼─────┼────┼──────┼────────┤
│１  │ FH0000000│ 500000元 │880711  │台灣達利壓克│                │
│    │          │          │        │力有限公司  │                │
├──┼─────┼─────┼────┼──────┼────────┤
│２  │ FH0000000│0000000元 │880822  │台灣達利壓克│                │
│    │          │          │        │力有限公司  │                │
└──┴─────┴─────┴────┴──────┴────────┘


司法院資訊處製作；財團法人民間司法改革基金會備份。
